【裁判字號】    96,交聲,1971
【裁判日期】    970121
【裁判案由】    交管條例聲異
【裁判全文】
臺灣板橋地方法院交通事件裁定        96年度交聲字第1971號
原處分機關  交通部公路總局臺北區監理所
異  議  人
即受處分人  甲○○
上列異議人因違反道路交通管理處罰條例案件，對於交通部公路
總局臺北區監理所於民國96年11月30日所為之裁決處分（原處分
案號：北監自裁字裁40-C00000000號），聲明異議，本院裁定如
下：
    主  文
異議駁回。
    理  由
一、異議意旨略以：本件異議人即受處分人甲○○於民國（下同
    ）96年11月30日凌晨0 時40分許，駕駛車號CS-7750 號自用
    小客車，行經臺北縣五股鄉○○路○ 段（全國加油站前），
    因有「拒絕接受酒精濃度測試之檢定」之違規行為，為警當
    場掣單舉發。惟伊當天接受員警臨檢，而配合員警酒測多次
    未測出酒精濃度，員警說我不配合酒測，開張紅單說我拒絕
    酒測，伊覺得不公平，希望法院給予公平審理，爰依法聲請
    異議，請求撤銷原處分云云。
二、按汽車駕駛人拒絕接受酒精濃度測試之檢定者，處新臺幣（
    下同）6 萬元罰鍰，並當場移置保管其車輛及吊銷其駕駛執
    照，道路交通管理處罰條例第35條第3 項前段定有明文。又
    汽車駕駛人曾依同條例第35條第3 項前段之規定吊銷駕駛執
    照者，3 年內不得考領駕駛執照，道路交通管理處罰條例第
    67條第2 項亦有明文規定。次按對於違反道路交通管理處罰
    條例之行為，當場舉發者，應填記駕駛人或行為人姓名、性
    別、出生年月日、地址、身分證統一號碼及車主姓名、地址
    、車牌號碼、車輛種類；被查獲之駕駛人或行為人為受處分
    人時，應將該通知單填記後交付該行為人簽名或蓋章收受之
    ；拒絕簽章者，並記明其事由，視為已收受，違反道路交通
    管理事件統一裁罰基準及處理細則第11條第1 項第1 款亦有
    明文。
三、經查，異議人甲○○於96年11月30日凌晨0 時40分許，駕駛
    車號CS-7750 號自用小客車，行經臺北縣五股鄉○○路○ 段
    （全國加油站前），因有「拒絕接受酒精濃度測試之檢定」
    之違規事實，為警當場掣單舉發等情，有臺北縣政府警察局
    北縣警交字第CO0000000 號舉發通知單通知聯、移送聯影本
    各1 紙在卷可稽。而舉發員警於該舉發通知單移送聯收受通
    知聯者簽章欄上已註明「拒簽」之文義，依前揭說明，應視
    為異議人當時已收受該舉發通知單，而已合法送達，故本件
    舉發程序應屬合法。雖異議人否認有拒絕接受酒測之違規行
    為，並以前揭情詞置辯。然查，原處分機關即臺北縣政府警
    察局蘆洲分局函覆以：「經查本案係本分局員警於96年11月
    30日0 時40分許在五股鄉○○路○ 段（全國加油站前）執行
    取締酒駕勤務，發現林君駕駛旨揭汽車，沿成泰路3 段八里
    往五股方向行駛，形跡可疑，旋即上前攔檢，發現林君全身
    散發酒味，遂請柒接受酒測，惟遭拒絕酒測，經要求配合無
    效，即告知權利與義務並同步錄影存證在案（如后光碟片）
    ，爰依違反道路交通管理處罰條例第35條第4 項舉發，並請
    柒違規單簽名，然遭拒簽（僅收取通知單及移置車輛保管單
    ）。」，有該分局96年12月20日北縣警蘆交裁字第09600424
    14號函及隨函提出當日將異議人攔停後對異議人實施酒測全
    程經過情形之錄影光碟在卷可稽。嗣經本院勘驗錄影光碟，
    勘驗結果如下：警員告知異議人因疑其有酒後駕車違規，故
    將對其實施酒測，異議人以其先前已吹過酒測器而拒絕，警
    員告知方才異議人之吹氣並未到達可以酒測之程度，並多次
    詢問異議人是否接受酒測，異議人則不斷以剛才已有吹氣而
    拒絕，員警復告知異議人消極不配合屬於拒絕酒測及其拒絕
    酒測將掣發拒絕酒測之違規通知單，並即掣製違規通知單等
    情，有本院97年1 月15日勘驗筆錄1 份在卷可稽，足見在警
    員明確告知異議人其尚未測試完成及法律效果之情形下，異
    議人仍藉詞爭執，不願依警員指示配合進行酒精濃度測試等
    情明確。是以，異議人前揭行為自屬拒絕接受酒精濃度測試
    之違規行為無疑，異議人所辯並未拒絕接受酒測云云，顯係
    事後卸飾之詞，要無可採。
四、綜上所述，異議人甲○○確有於前揭時、地駕駛車輛遭警攔
    檢時，無正當理由拒絕接受酒精濃度測試檢定之違規行為，
    則原處分機關據以援引前揭規定，並參酌違反道路交通管理
    事件統一裁罰基準表之規定，裁處異議人罰鍰60,000元、吊
    銷駕駛執照及3 年內不得考領駕駛執照，於法並無何違誤或
    不當之處。本件異議為無理由，應予駁回。
據上論斷，應依道路交通案件處理辦法第19條，裁定如主文。
中    華    民    國    97    年    1     月    21    日
                  交通法庭    法  官  潘  長  生
以上正本證明與原本無異。
如對本裁定不服，應於送達後5日內，向本院提出抗告狀。
                              書記官  彭  麗  紅
中    華    民    國    97    年    1     月    21    日


司法院資訊處製作；財團法人民間司法改革基金會備份。
